【裁判字號】    98,簡上,15
【裁判日期】    980521
【裁判案由】    竊盜等
【裁判全文】
臺灣嘉義地方法院刑事判決              98年度簡上字第15號
上  訴  人
即  被  告  乙○○
上列上訴人因妨害自由案件，不服本院嘉義簡易庭中華民國97年
11 月28 日97年度嘉簡字第1537號第一審判決（聲請簡易判決處
刑案號：臺灣嘉義地方法院檢察署97年度偵字第3016號），提起
上訴，本院管轄之第二審合議庭判決如下：
    主  文
上訴駁回。
    犯 罪 事 實
一、乙○○於民國97年4 月24日上午某時，在甲○○所有位於嘉
    義縣民雄鄉○○村○○段847 、847-1 、847-2 地號土地（
    下稱系爭土地）旁之產業道路，因認當時在系爭土地內之友
    人林憲宗、羅燦輝與甲○○間有糾紛，乃基於妨害他人行使
    權利之犯意，攔阻騎乘機車欲前往系爭土地之甲○○，並以
    身體阻擋甲○○之機車，面容兇惡恫稱：「你不要進去，我
    認識你，最好不要進去，進去會輸贏」等語，而以此一強暴
    、脅迫方式妨害甲○○行使權利。甲○○因遭阻擋遲遲無法
    前進至系爭土地，而至路旁報警處理；迨員警到場後，乃帶
    同甲○○及乙○○進入系爭土地查看，發現林憲宗及羅燦輝
    將甲○○所有之鐵板7 塊移置於實力支配之下竊取得手（林
    憲宗、羅燦輝竊盜部分，業經本院97年度嘉簡字第1537號判
    決確定），林憲宗及羅燦輝見員警到場隨即逃匿，乙○○見
    狀亦逃匿；員警嗣於系爭土地旁之草叢逮捕羅燦輝，並循線
    查悉上情。
二、案經甲○○訴由嘉義縣警察局民雄分局報告臺灣嘉義地方法
    院檢察署檢察官偵查後聲請簡易判決處刑。
    理  由
一、按被告以外之人於審判外之陳述，經當事人於審判程序同意
    作為證據，法院審酌該言詞陳述或書面陳述作成時之情況，
    認為適當者，亦得為證據。當事人、代理人或辯護人於法院
    調查證據時，知有第159條第1項不得為證據之情形，而未於
    言詞辯論終結前聲明異議，視為有前項之同意，刑事訴訟法
    第159條之5定有明文。查本案認定事實所援引之證人即告訴
    人甲○○於警詢中之證述，及其他具傳聞性質之書面證據，
    關於證據能力，提示當事人均對之表示無意見 (本院 98年1
    月 22日準備程序筆錄，本院卷第22頁)，亦未於本案言詞辯
    論終結前聲明異議，而本院審酌該審判外陳述作成當時之過
    程、內容、功能等情況綜合判斷，認具備合法可信之適當性
    保障而具證據能力，得採為認定事實之基礎。
二、訊據被告乙○○固不否認有於犯罪事實欄所載之時地，與告
    訴人甲○○對話之事實，惟矢口否認有何妨害自由之犯行，
    辯稱：伊係因共同被告林憲宗及羅燦輝告知渠等與他人有糾
    紛，叫伊在系爭土地外面等候，伊見告訴人到場，出於好意
    ，始阻擋告訴人進入系爭土地，以避免衝突，伊並未恫嚇告
    訴人，亦未限制告訴人行動自由；且伊已與告訴人和解，若
    認伊有罪，請求宣告緩刑云云。本院經查：
  (一)被告確於犯罪事實欄所載之時地，以身體阻擋於告訴人機車
    前方，阻止告訴人進入系爭土地之事實，業據被告於檢察官
    偵查時坦認「我是有擋在甲○○騎的機車前面」等語綦詳（
    見偵查卷第59頁），且查，被告前開自白，並無任何違反其
    自由供述意願之情事，被告偵訊時之供述內容，自堪信為真
    實。
  (二)其次，被告確有在告訴人騎機車即將進入系爭土地之際，以
    身體阻擋告訴人前行，並且面容兇惡恫嚇告訴人不得進入系
    爭土地之情，迭據證人即告訴人於警詢、偵查及原審審理時
    證述明確（見警卷第6 頁、偵卷第50頁及原審卷第23頁），
    嗣證人即告訴人於本院審理時復結證：警偵審訊所言並無故
    意陷害被告、均實話實講等語（見本院卷第46頁），足證被
    告確有前述以身體阻擋、言詞恫嚇之行為無訛。
  (三)至證人即告訴人於本院審理時固陳稱：當時被告態度看起來
    蠻凶惡一點，口氣還好，是平常心叫伊不要進去云云（本院
    98年5 月7 日審理筆錄，本院卷第43頁至第44頁），惟查，
    證人即告訴人於本院審理時既已結證：伊於先前警詢、偵查
    及原審中之證述並非故意陷害被告、係實話實說，被告有與
    伊和解，願意原諒被告等語（本院98年5 月7 日審理筆錄，
    本院卷第45頁至第46頁），並確認伊於偵訊時確有證稱：「
    被告整個人擋在機車前面，對我說你不要進去，我認識你，
    進去會輸贏，就是打架的意思，被告臉色很不好看、很兇，
    他擋在我機車前面不讓我進去」等語明確（見本院卷第44頁
    至第45頁），則證人前開關於被告係平常心叫伊別進入系爭
    土地云云，衡情應係伊與被告和解後有意寬恕被告所為之陳
    述，自應以伊於警訊、偵查及原審之證述內容為可採。此外
    ，復有系爭土地照片6 張（見原審卷第39頁至第41頁）、指
    認犯罪嫌疑人紀錄表5 份（見警卷第19頁至第23頁）附卷可
    參，事證明確，被告犯行，洵堪認定。
三、核被告所為，係犯刑法第304 條第1 項之強制罪。被告前於
    94年間，因施用毒品案件，經本院以94年度嘉簡字第745 號
    判決判處有期徒刑3 月，案經上訴，由本院管轄之第二審合
    議庭以94年度簡上字第133 號判決有期徒刑6 月確定，於95
    年3 月23日易科罰金執行完畢之情，有臺灣高等法院被告前
    案紀錄表1 份附卷可稽（見本院卷第10頁至第12頁），其於
    有期徒刑之執行完畢後，5 年以內，故意再犯本案有期徒刑
    以上之罪，為累犯，應依刑法第47條第1 項之規定加重其刑
    。原審認被告罪證明確，依刑法第304 第1 項、第47條第1
    項、第41條第1 項前段，刑法施行法第1 條之1 第1 項、第
    2 項前段之規定，量處拘役59日，並諭知如易科罰金之折算
    標準，其認事用法及量刑均無不合，被告上訴意旨否認犯行
    ，自無理由，應予駁回。至被告雖以其於原審判決後業已與
    被告達成和解之事實（見本院卷第3 頁），請求宣告緩刑乙
    節，本院按，受2 年以下有期徒刑、拘役或罰金之宣告，而
    有下列情形之一，認以暫不執行為適當者，得宣告2 年以上
    5 年以下之緩刑，其期間自裁判確定之日起算：一、未曾因
    故意犯罪受有期徒刑以上刑之宣告者。二、前因故意犯罪受
    有期徒刑以上刑之宣告，執行完畢或赦免後，5 年以內未曾
    因故意犯罪受有期徒刑以上刑之宣告者，刑法第74條第1 項
    定有明文。經查，被告有前開犯罪、科刑與執行前案紀錄之
    情，既如前述，其於5 年以內曾因故意犯罪受有期徒刑之判
    決確定，自不符合得宣告緩刑之規定，本案自無從為緩刑之
    宣告，併此敘明。
據上論斷，應依刑事訴訟法第 455條之1第1項、第3項、第368條
，判決如主文。
本案經檢察官徐鈺婷到庭執行職務。
中    華    民    國    98    年    5     月    21    日
                       刑事第四庭
                           審判長法  官  蔡憲德
                                 法  官  王慧娟
                                 法  官  許兆慶
上列正本證明與原本無異。
本件不得上訴。
中    華    民    國    98    年    5     月    21    日
                                 書記官  林金福


司法院資訊處製作；財團法人民間司法改革基金會備份。
